# 间接持股比例计算问题，请教高手

提问人：橡树 [oak] 时间：2014-07-03 17:30:24
假如A直接持有B公司45%的股份，A持有C公司40%股份，C公司持有B公司20%的股份，那么A公司（直接+间接）持有B公司的总股份为多少？ 是45%+40%*20%=53%吗？谢谢。

回答人：chenyiwei
如果A不控制C，那么间接持股为零，只承认 45 ％的直接持股。如果A控制C，则相当于A在B的损益和其他净资产变动中直接和间接共享有 53 ％的份额。

提问人：不速之客 时间：2016-04-08 10:10:46
如果a不能控制c，那么算表决权的时候只能考虑45%的直接持股，那么如果算投资收益的时候是否需要考虑间接持股的这部分呢？

回答人：chenyiwei
投资收益也是逐层往上权益法核算。C先确认对B的权益法收益，A再依据调整后C的报表进行权益法核算。

提问人：yanggh7709151 时间：2016-04-08 16:27:54
追问一下陈版主： 1 、为何在A不控制C时，间接持股为 0 ？依据是什么？ 2 、算A的投资收益时，层层递加的结果，与直接确认B公司53%+C公司除投资收益外的40%，结果是一样的，这样看来，对于B公司，A拥有的损益份额和净资产份额就是53%，怎么不能确认为控制（在没有其他特殊安排的前提下）？

回答人：chenyiwei
简单说，你自己直接持有的表决权如何投票，你自己可以决定；通过子公司持有的表决权如何投票，你作为母公司也可以决定；但你的联营企业所持有的表决权如何投票，就不是你能够决定的。

回答人：chenyiwei
请注意判断控制和计算享有权益这两者的区别。在判断是否具有控制权时，只有本企业的直接持股比例和受本企业控制的企业的直接持股比例才是计算在内的。

提问人：zico9999 时间：2016-10-19 10:10:27
①假如A直接持有B公司45%的股份，A可以控制C公司，C公司持有B公司20%的股份。 根据 15 号编报规则及其附件中的“持股比例”填列享有被投资单位权益份额的比例，“表决权比例”填列直接持有的比例和通过所控制的被投资单位间接持有的比例。 A对B公司持股比例45%，表决权65%（是否用加法？）。
②假如A直接持有B公司45%的股份，A持有C公司30%股份合营或联营企业，C公司持有B公司6%的股份。 A对B公司持股比例45%，表决权45%~ 望指教！

回答人：chenyiwei
情况①中的持股比例也应是 65 ％。

提问人：zico9999 时间：2016-10-20 08:59:52
陈版：持股比例不应当是站在母公司单体角度考虑的吗？如果还是要整体考虑，为何还要有“表决权"比例？

回答人：chenyiwei
“在其他主体中权益的披露”这个附注本身就是站在合并报表层面的角度编制的。

提问人：不忘初心懿 时间：2017-02-22 15:39:15
陈版，A控制B（持股80%），A持有C30%，B持有C70% 那A的合并附注披露中，A对C公司的持股比例和表决权比例分别是多少？
①、持股比例=30%+80%*70%=86%，表决权比例也是 ②、持股比例=30%+70%=100%表决权比例也是 是①还是②还是其他呢？

回答人：chenyiwei
应该是第二种。C的层面上并没有外部股东。

提问人：mazywei 时间：2017-03-17 21:17:35
陈版，我对此有点疑义： C公司层面没有外部第三方股东，但B公司层面有啊，那么： 1 、表决权比例是30%+70%=100% 2、分配收益比例30%+80%*70%=56% 3、持股比例是 1 和 2 中的哪一种呢？

回答人：chenyiwei
要注意：子公司之间的互相投资，其投资本金部分是合并集团的内部交易，不会导致外部少数股东权益的变动。按照你的算法，会导致虚增C的少数股东权益。

提问人：嫂嫂自重 时间：2017-12-21 14:01:27
如果A公司持有B公司40%股权（不能实现控制，作为权益法核算长期股权投资或者可供出售金融资产核算，亦不属于共同经营的情形） A公司直接持有C公司70%股权（能够实现控制） 但是B公司持有C公司10%股权，B公司计入可供出售金融资产（假设排除一揽子交易的可能） 那么A公司在编制合并报表的时候对C公司少数股东权益是否是按照30%计算？ 而后B公司持有10%股权无需抵消，依旧按照调整后的B公司报表计算投资收益？

回答人：chenyiwei
可以这样理解。